Inventaris van van het archief van de Stichting Archiefprogrammatuur (STAP), 2000-2017
Nationaal Archief, Den Haag
- Algemene leiding, A.
  - Materiële voorzieningen, A.5.
    - Correspondentie over de huur van een kantoorruimte in het gemeentearchief in Amsterdam, en in de Vijzelstraat., 2008-2013; 47; 1 omslag
    - Correspondentie van Leila Liberge met Centraal Beheer Verzekeringen over diefstal van computers in haar kantoor na een inbraak., 2011; 48; 1 omslag
- Project DEVILS, B.
  - Stukken betreffende de rapportage van Roelof Hol als kwartiermaker van het project Digitale Efficiency voor een Infrastructuur van Landelijke Systemen DEVILS en de financiering van het project., 2002-2006; 49; 1 pak
  - Stukken betreffende de benoeming van Roelof Hol tot directeur beheer landelijke ICT-projecten en de aanvang van zijn werkzaamheden., 2004; 50; 1 omslag
  - Stukken betreffende Hol als kwartiermaker/directeur van het project DEVILS., 2005-2006; 51-52; 2 pakken
    - Stukken betreffende zijn onderzoek naar een landelijke organisatie inzake ICT-applicaties voor het archiefwezen, met ingekomen onderzoeken van de Rijksarchiefschool en andere instanties, 2005, 51
    - Correspondentie over een werkconferentie inzake een landelijke organisatie inzake ICT-applicaties voor het archiefwezen., 2005-2006, 52
- Project ABS/Archeion, C.
  - Vergaderingen en leiding, C.1.
    - Akte van overdracht van ABS/Archeion door het Algemeen Rijksarchief aan STAP met nadere kennisgevingen., 2001; 53; 1 omslag
      Aan deze akte is een dossier toegevoegd inzake een na de overdracht aan een verkeerd adres ingevoerde vordering van Atos Origin.
    - Stukken betreffende bij de Beheersraad ingediende begrotingen inzake ABS/Archeion-projecten voor 2001-2006., 2000-2002; 54; 1 omslag
    - Stukken betreffende coördinatiewerkzaamheden en de organisatie van de verantwoording en de aansprakelijkheid inzake ABS/Archeion., 2001-2003; 55; 1 pak
    - Stukken betreffende het deelnemersoverleg inzake ABS/Archeion en Archiefkaart,., 2000 -2005; 56; 1 omslag
    - Stukken betreffende de bespreking van de strategie inzake ABS/Archeion in de deelnemersvergadering van het project naar aanleiding van een nota “ABS/Archeion van Stap naar Sprong” en de opstelling van een onderhoudsovereenkomst., 2003-2005; 57; 1omslag
    - Stukken betreffende vergaderingen met het gemeentearchief Amsterdam over ABS/Archeion en Archiefkaart., 2003-2006; 58; 1 omslag
    - Stukken betreffende beleidsaangelegenheden ten aanzien van ABS/Archeion en vergaderingen van het kernteam., 2007-2010; 59; 1 omslag
    - Huishoudelijk reglement van het Gebruikersoverleg Archeion, met stukken betreffende het gebruikersoverleg., 2008-2009; 60; 1 omslag
    - Stukken betreffende de overdracht van het beheer van ABS/Archeion aan het Nationaal Archief., 2012-2013; 61; 1 omslag
  - Upgrading van het archiefbeheerssysteem, C.2.
    - Stukken betreffende ABS/Archeion 2, 2000-2006; 62-64; 3 omslagen
      - Stukken betreffende een SLA met Atos Origin over het onderhoud van ABS/Archeion, 2000-2001, 62
      - Stukken betreffende het SLA met Ordina over de levering van de programmatuur en het onderhoud van Archeion en de Archiefkaart, 2001-2003, 63
      - Stukken betreffende de offerte van Ordina van de release van de vernieuwde versie 2.0.0. van ABS/Archeion met correspondentie over de instandhouding en opzegging van het SLA met Ordina, 2005-2006, 64
    - Stukken betreffende ABS/Archeion versie B3., 2004-2006; 65-68; 2 pakken en 2 omslagen
      - Stukken betreffende de besluitvorming van het kernteam ABS ABS/Archeion in verband met de opzet en het management van ABS/Archeion 3: voorbereidende enquête, plan van aanpak,, vaststelling architectuur en kostenberekening, 2004-2005, 65; 1pak
      - Stukken betreffende de aanbesteding van een nieuwe versie voor ABS/Archeion en de toewijzing aan Transfer Solutions, 2005-2006, 66
      - Stukken betreffende nadere onderhouds- en beheerscontracten voor aanbesteding van het project “ABS/Archeion in een nieuwe jas” fase 2 (Archeion B3.0?), 2005-2006, 67
      - Stukken betreffende de invoering van de handleiding van de versie Archeion B3.0. en overleg met Transfer Solutions over verbeterpunten, 2006 oktober - december, 68; pak
    - Stukken betreffende aanbevelingen van De Ree Archiefsystemen met betrekking tot MAIS software., 2005-2007; 69; 1 omslag
    - Stukken betreffende een geschil met Ordina over de nadere uitvoering van het project en de toekenning van het vervolg aan Transfer Solutions., 2006-2007; 70; 1 pak
    - Stukken betreffende de totstandkoming van een beheersovereenkomst met Transfer over het onderhoud van Archeion 3 en de uitvoering van onderhoudswerkzaamheden., 2006-2010; 71; 1 pak
    - Stukken betreffende het overleg van STAP met DIVA over de integratie van de uitrol van ABS/Archeion in een integraal digitaal archievenoverzicht., 2007-2008; 72; 1 pak
    - Correspondentie van G.B.I. Portena, boekhouder van STAP, over de opzegging van een contract met Pixelstyle webdiensten., 2015 april 7; 73; 1 stuk
  - Nadere toepassingen, C.3.
    - Ontwerpen van een contract van STAP met de gemeentearchivaris van Amsterdam over de huur van een personeelslid voor de uitvoering van het project ABS/Archeion., 2004; 74; 2 stukken
    - Stukken betreffende de overdracht van het beheer van ABS/Archeion door de directie van het gemeentearchief Amsterdam aan STAP., 2007-2008; 75; 1 omslag
    - Stukken betreffende de toepassing van ABS/Archeion in het Regionaal Archief West-Brabant, met werkschema van het bureau Markiezenhof in Bergen op Zoom., 2008 oktober; 76; 1 omslag
    - Dossiers inzake migratie van ABS/Archeion voor het rijksarchief in Brussel., 2008-2009; 77; 1 omslag
      Met afschrift van een afspraak in 2000.
    - Stukken betreffende feedback bij de toepassing van ABS/Archeion in cursussen en voorstellen tot verbetering., 2008-2009; 78; 1 omslag
    - Lijst van licentieouders van ABS/Archeion. Met nadere administratie., 2009, 2011; 79; 2 stukken
    - Stukken betreffende verhoging van het licentiebedrag en de daarop volgende opzegging van licentiecontracten van deelnemers., 2012-2013; 80; 1 omslag
  - Nationaal Archief en Regionaalhistorische Centra, C.4.
    - Stukken betreffende de koppeling van de Encoded Archival Description (EAD) aan Archeion bij de uitvoering van projecten van het Nationaal Archief en het Gemeentearchief Rotterdam., 2005-2009; 81; 1 pak
    - Cursushandleiding voor genealogie, met correspondentie., 2007 september; 82; 1 omslag
    - Correspondentie met Transfer Solutions en deelnemers over storingen en testen bij de ontwikkeling van het applicatiebeheer en het nadere netwerkcontact van ABS/ArcheionB3.0, 2007-2010; 83-85; 3 omslagen
      - 2007-2008, 83
      - 2009 januari - oktober, 84
      - 2009 november - 2010, 85
    - Stukken betreffende de opstelling van een offerte voor een audit inzake het beheer van ABS/Archeion door het hoofd Bedrijfsvoering van het Nationaal Archief., 2009 april-mei; 86; 1 omslag
- Project Archiefkaart, D.
  - Stukken betreffende een overeenkomst tussen DIVA en de STAP over de invoering van een landelijke archiefkaart., 2000-2004; 87-88; 2 omslagen
    - Interne correspondentie en contracten, 2000-2004, 87
    - Correspondentie van het STAP-bestuur met DIVA, 2001-2003, 88
  - Stukken betreffende de nadere verhoudingen tussen DIVA en STAP bij de koppeling van de Archiefkaart aan ABS/Archeion, 2002-2003; 89; 1 omslag
  - Stukken betreffende begrotingen en jaarlijkse rekeningen, met accountantsrapport over de eindafrekening bij liquidatie., 2002-2007; 90; 1 omslag
  - Stukken betreffende het gebruikersoverleg van deelnemende archiefinstellingen., 2004-2005; 91; 1 omslag
  - Stukken betreffende voorlichting over de invoering van de archiefkaart en kennismaking met de Nationale bibliotheekkaart., 2005; 92; 1 omslag
  - Documentatie en correspondentie over mogelijke koppeling van de archiefkaart aan het in te voeren burgerservicenummer., 2006; 93; 1 omslag
  - Stukken betreffende problemen bij het gebruik van de Archiefkast en de door een Werkgroep Toekomst Archiefkaart georganiseerde conferentie en ingediende voorstellen., 2005-2006; 94; 1 omslag
  - Stukken betreffende de intrekking van de landelijke archiefkaart en de uitvoering van het liquidatieplan., 2006-2008; 95; 1 omslag
- Topografische projecten, E.
  - De Kleur van Nederland, later: De WoonOmgeving, E.1.
    - Leiding van DIVA, E.1.1.
      Deze stukken zijn afkomstig van DIVA en door Roelof Hol als onverbrekelijk deel van een projectarchief aan het archief van STAP toegevoegd.
      - Verslagen van vergaderingen van het projectteam., 2001-2003; 96; 1 pak
      - Verslagen van vergaderingen van de stuurgroep De kleur van Nederland, later De WoonOmgeving., 2001-2004; 97; 1 pak
      - Stukken betreffende het eerste overleg met deelprojectleiders in de provincies., 2001 oktober - december; 98; 1 omslag
      - Informele correspondentie van Frans Hoving, projectmanager bij DIVA, over de voortgang van het project., 2002-2003; 99; 1 omslag
      - Stukken betreffende subsidieverstrekking van het Ministerie van Onderwijs, Cultuur en Wetenschap aan DIVA voor het project De WoonOmgeving., 2004-2007; 100; 1 omslag
      - Stukken betreffende de medefinanciering van het project De WoonOmgeving door deelnemende erfgoedinstellingen., 2004-2006; 101; 1omslag
      - Interne correspondentie van leden van de beheerraad van De WoonOmgeving, met stukken betreffende vergaderingen, werkplannen, begrotingen en verslagen., 2005-2008; 102-104; 3 pakken
        - 2005-2006, 102
        - 2005-2008, 103
        - Interne correspondentie van leden van de beheerraad van De WoonOmgeving, met stukken betreffende vergaderingen, werkplannen, begrotingen en verslagen, 2008-2009, 104
      - Ingekomen aanbeveling van een Workshop Nieuwe Naam De WoonOmgeving door 2C Communications Consultancy b.v., 2006 september 6; 105; 1 stuk
      - Stukken betreffende de overdracht van het project De WoonOmgeving van DIVA naar STAP, met comptabele afrekeningen., 2006-2008; 106; 1 omslag
    - Leiding van STAP, E.1.2.
      - Algemene directie, E.1.2.1.
        - Dagboek van Roelof Hol met aantekeningen over aandachtspunten betreffende De WoonOmgeving., 2004-2005; 107; 1 deeltje
        - Informele correspondentie van Roelof Hol als secretaris van de STAP., 2004-2006; 108; 1 omslag
        - Stukken betreffende vergaderingen van de beheergroep, later de beheerraad van De Woonomgeving., 2005-2006; 293
        - Stukken betreffende de huisvesting van het bestuur in het stadsarchief in Amsterdam., 2009; 109; 1 omslag
      - Planning en financiering van upgradingsprojecten, E.1.2.2.
        Hieronder bevinden zich ook stukken die oorspronkelijk afkomstig zijn van DIVA.
        - Stukken betreffende de eerste subsidiëring van de planning van het nationale digitaliseringsproject De Kleur van Nederland, later project De WoonOmgeving, 2000-2002; 110-111; 2 omslagen
          - Stukken betreffende het verzoek om rijkssubsidie, met eindverslag, 2000, 110
          - Plan van aanpak versie 1-6, door Jos Wieland. Met richtlijnen voor de offerte., 2001-2002, 111
        - Communicatie- en marketingplan, met business-modellen betreffende het project door DIVA., 2001-2005; 112; 1 omslag
        - Stukken betreffende voorlichtings- en presentatiebijeenkomsten voor gereedgekomen programma’s., 2002-2003; 113; 1 pak
        - Stukken betreffende aanvragen van particuliere archieforganisaties en wetenschappelijke instituten om subsidie voor participatie aan het project., 2002-2007; 114; 1 omslag
        - Ingekomen rapporten over de opzet en werking van een website ten behoeve van De WoonOmgeving, opgezet door het Kadaster voor DIVA en evaluaties van het Kadaster., 2002-2005; 115; 1 omslag
        - Stukken betreffende een subsidieaanvrage van DIVA aan het Ministerie van OCW voor digitale erfgoedinfrastructuur voor De WoonOmgeving, en de verantwoording van de bestedingen door DIVA en STAP., 2004-2010; 116; 1 omslag
        - Stukken betreffende evaluaties van het project De WoonOmgeving en vergaderingen van het gebruikersoverleg., 2004-2006; 117; 1 omslag
      - Uitvoering, E.1.2.3.
        - Stukken betreffende bijeenkomsten van pilots en algemene kleine instructies., 2001-2005; 118; 1 omslag
        - Stukken betreffende de opstelling van algemene overeenkomsten en werkafspraken met aanvragers van een pilot., 2001-2003; 119; 1 omslag
        - Ingekomen offertes bij DIVA van Nieuwland Automatisering voor ontwerpen en de hosting van de website met handleiding voor het beheer., 2001-2006; 120; 1 pak
        - Exploitatierekening van De WoonOmgeving met kostenramingen., 2003; 121; 1 omslag
        - Verslagen van het overleg tussen delegaties van DIVA en het kadaster (DIVA-KADATA) over het functioneel beheer van het programma De WoonOmgeving., 2003-2004; 122; 1 omslag
        - Stukken betreffende het uploaden van de verkregen OAT’s uit de pilots in één systeem door het bureau Nieuwland., 2005; 123; 1 omslag
      - Specifieke projecten en verzamelingen, E.1.2.4.
        - Stukken betreffende plaatselijke pilots., 2000-2006; 124-135; 12 omslagen
          - Delft, pre-kadastrale kaarten en registratie, 2000-2005, 124
          - Eindhoven: pre-kadastrale kaarten en bouwvergunningen, 2002-2006, 125
          - Leek, project woonomgeving door de Groninger Archieven, 2001-2005, 126
          - Leiden, project bouwhistorie, 2002-2006, 127
          - Nagele, project woonomgeving door Rijksarchief Flevoland, 2001-2006, 128
          - Norg, project woonomgeving door R.H.C. Drentje, 2001-2006, 129
          - Nijmegen, project "Nijmegen in kaart", 2002-2005, 130
          - Rotterdam, woonproject Gemeentearchief Rotterdam en Mijn Rotterdam, 2002-2005, 131
          - Sittard, project "Het claustrum ontsloten", 2002-2005, 132
          - Tilburg, Regionaal Historisch Centrum: betreft Boxtel, Enschot, Moergestel, Oisterwijk en Udenhout, 2001-2004, 133
          - Utrechts Archief: Kaartboeken, 2000-2005, 134
          - Zeeuws archief: woonomgeving Veere, 2001-2005, 135
        - Stukken betreffende de landelijke pilot van het Nationaal Archief met de Stichting CAURN ter conservering en maximale ontsluiting van luchtfoto’s van Nederland uit de Tweede Wereldoorlog., 2001-2005; 136; 1 omslag
        - Stukken betreffende overeenkomsten van het project De WoonOmgeving met gebruikers van gegevens van het kadaster en de Topografische Dienst en het functioneel beheer van De WoonOmgeving.., 2002-2004; 137; 1 omslag
        - Verzameling folders en pamfletten over het programma GIS (Geografisch Informatiesysteem), en de daarbij betrokken groep Kennisinfrastructuur Cultuurhistorie over digitalisering van historisch kaartmateriaal, 2005; 138; 1 omslag
        - Stukken betreffende twee pilot-projecten van het Historisch Centrum Overijssel over de titel ”Het digitale land”: a) in samenwerking met Heino, Delden en Dalfsen, b) mede-uitgevoerd door het Alterna Pilot te Wageningen in het kader van de ontsluiting van de kadastrale kaart van 1832., 2001-2005; 139; 1 omslag
        - Stukken betreffende de digitale ontsluiting van veldminuten van de Topografische Kaart in het Nationaal Archief., 2001-2005; 140; 1 omslag
        - Stukken betreffende het project DEPO-mijn woonomgeving in Het Gelders Archief, met ingekomen rapporten van Biblioservice Mijn Gelderland Educatief., 2002-2006; 141; 1 omslag
        - Stukken betreffende het project vectorisering van de Nederlandse kadastrale kaarten van 1832 door de Fryske Akademie., 2004-2005; 142; 1 pak
        - Stukken betreffende de inpassing van kadastergegevens in het project De WoonOmgeving, met retroacta., 1998, 2006-2008; 143-145; 1 pak en 2 omslagen
          - Voorlichtingsbrochures en publicaties van en over het Kadaster, 1998, 143
          - Stukken betreffende afspraken met het Kadaster over integratie van digitale gegevens in het project, de daarbij behorende programmatuur en de leveranties van gevectoriseerde topografische gegevens, 2006-2008, 144
          - Werkdossier inzake de Werkconferentie vectoriseren van de OAT’s van kadastrale minuutplans en andere verzamelde gegevens, 2007, 145; pak
        - Ingekomen informatie- en digitaliseringsbeleidsplan van Het Zeeuws Archief met rapporten over digitaliseringsprojecten van lokaal erfgoed door Het Zeeuws Archief., 2007-2008; 146; 1 omslag
      - Voorlichting, E.1.2.5.
        - Ontwerpen van persberichten en ingekomen perspublicaties., 2001-2003; 147; 1 omslag
        - Stukken betreffende de opzet en aanbesteding van een communicatieplan en usability test voor de nieuwe website van De WoonOmgeving, 2005-2006; 148; 1 omslag
        - Documentatie bedoeld voor een externe workshop over het programma De WoonOmgeving., 2006 oktober 23; 149; 1 omslag
        - Publicaties en artikelen betreffende het project De WoonOmgeving en WatWasWaar, 2005-2009; 150; 1 pak
  - WatWasWaar, E.2.
    - Algemene leiding, E.2.1.
      De benaming WatWasWaar is ontstaan door een naamsverandering bij de voltooide website van De WoonOmgeving, dus gedurende het verloop van een project.
      - Stukken betreffende een bijeenkomst over plannen van aanpak van Mijn Voorouders Fase I en WatWasWaar op 18 september 2008., 2008 september; 151; 1 omslag
      - Agenda’s van vergaderingen van de beheersgroep van WatWasWaar. Met vergaderstukken., 2008-2009; 152; 1 omslag
      - Bewijs van inschrijving van WatWasWaar als merk in het Benelux Merkenregister., 2007 september 20; 153; 1 band
      - Ingekomen missive van de directeur van DEN met verzoek om akkoord voor de overdracht van de kadastrale gegevens in WatWasWaar aan DEN., 2014 april 3; 154; 1 stuk
    - Financiering, E.2.2.
      - Stukken betreffende subsidies van Senter Novem in verband met een project Digitaliseren met Beleid van het Ministerie van Economische Zaken aan het Zuid-Hollands, Zeeuws en Drents Archief., 2007-2008; 155; 1 omslag
      - Stukken betreffende een aanvraag van STAP van subsidie aan Senter Novem voor het landelijke project De Wooningeving/WatWasWaar in het kader van het EZ-project Digitaliseren met Beleid en de daarop volgende afwijzing van Senter Novem, 2008-2009; 156; 1 omslag
      - Stukken betreffende de overname van enkele boekhoudingsprocedures van De Kleur van Nederland/MijnVoorouders door WatWasWaar en de nadere vastlegging van comptabele verantwoordingsregels., 2007-2010; 157; 1 omslag
      - Stukken betreffende subsidiëring door het Ministerie van OCW in het kader van de PRIMA-regeling, met rapporten van het accountantsbureau De Weert., 2008-2012; 158; 1 omslag
    - B5.2.3 Opzet website en computerprogramma, E.2.3.
      - Fase 1, E.2.3.1.
        - Stukken betreffende de omschrijving van de opdracht voor de aanbesteding en de uiteindelijke contracten en licentieovereenkomsten met Toutatis., 2005-2006; 159-160; 2 pakken
          - 2005, 159
          - 2006, 160
        - Functioneel model van de website De WoonOmgeving.nl, in opdracht van DIVA door Toutatis, met samenvatting en correspondentie., 2005; 161; 1 omslag
        - Stukken betreffende de begeleidingsgroep van de website van het project De Woonomgeving en de naamsverandering van het project in in WatWasWaar, 2006-2007; 162; 1 omslag
        - Stukken betreffende de oplevering van het ontwerp van de website van De WoonOmgeving door Toutatis en correspondentie over nadere aanbevelingen van Fabrique voor Rotterdam, 2006-2008; 163; 1 omslag
        - Ingekomen usability testen van De WoonOmgeving en WatWasWaar door Valsplat en Communcation Consultancy van de Universiteit van Amsterdam., 2006-2007; 164; 1 omslag
        - Stukken betreffende werkzaamheden van Fabrique aan de website., 2007; 165; 1 omslag
        - Dossiers inzake de licentieovereenkomst van de directie van WatWasWaar met Toutatis en het beoordelingsrapport van het geleverde product., 2008; 166; 1 omslag
      - Fase 2, E.2.3.2.
        - Correspondentie van Leila Liberge., 2006-2007; 167; 1 omslag
        - Stukken betreffende de aanbesteding van het ontwerp van vernieuwde programmatuur voor het project De Woonomgeving/WatWasWaar en de uitwerking daarvan door Toutatis, met handleiding., 2006-2008; 168; 1 pak
        - Vergelijkende staten van Toutatis over de bezoekers van de website van De WoonOmgeving van 2003-2007 en van WatWasWaar met grafische voorstellingen., Z.j. (ca. 2008); 169; 1 omslag
        - Stukken betreffende besprekingen voor de totstandkoming van het businessplan 2009-2011 voor WatWasWaar, 2007-2009; 170; 1 omslag
        - Stukken betreffende geschillen van STAP met Toutatis naar aanleiding van de afsluiting van het project en de afrekening van nog te betalen kosten wegens meningsverschil over de prestatie van Toutatis., 2007-2009; 171-176; 3 pakken en 3 omslagen
          - 2007 januari-september, 171
          - 2007 oktober - 2008 juli, 172; pak
          - Correspondentie met de beheersraad over de werkwijze van Toutatis en de naar aanleiding daarvan te nemen stappen, 2008 maart - april, 173
          - Stukken betreffende een eerste meningsverschil Van WatWasWaar met Toutatis over de afwikkeling van de bij de overeenkomst gesloten contracten, 2008 mei - juli, 174
          - Stukken betreffende voorstellen tot mediatie, 2008 december 24 -2009 februari, 175; pak
          - Stukken betreffende de mediatie en de afwikkeling van de conclusies, 2009 mei - augustus, 176; pak
        - Stukken betreffende een marktscan van ITHAKA ter voorbereiding van een nieuw businessplan voor de website van WatWasWaar, 2008 juli - november; 177; 1 omslag
        - Stukken betreffende offertes van Toutatis voor het aanbrengen van verbeteringen en een nieuwe web-interface., 2008 augustus - november; 178; 1 omslag
        - Richtlijnen voor de toepassing van het programma WatWasWaar, met correspondentie over daarbij opkomende problemen., 2008 -2009; 179; 1 omslag
    - Diverse deelprojecten, E.2.4.
      - Correspondentie van medewerkers van WasWasWaar met René van der Schans over samenwerking met zijn digitaal project ‘De buren van het Schielandhuis’ in Rotterdam., 2007 december - 2008 januari; 180; 1 omslag
        In het Schielandhuis is het historisch museum van Rotterdam gevestigd.
      - Ingekomen opgaven van door Pictura opgenomen DVD’s van minuutplans voor WatWasWaar, met geleidebrief., 2008 januari 23; 181; 2 stukken
      - Concept van een rapport WatWasWaar: geoweb en cultureel erfgoed, locatie gebonden digitaal erfgoed en de markt, met opmerkingen., 2009 juli 28; 182; 1 stuk
    - Voorlichting, E.2.5.
      - Stukken betreffende de opzet van een communicatie-strategieplan voor de website van WatWasWaar door Fabrique voor DIVA., 2006-2007; 183; 1 omslag
      - Voorlichtingsbrochures Van WatWasWaar, met correspondentie over de verspreiding en huisstijlspecifica., 2007; 184; 1 omslag
      - Stukken betreffende de presentatie van de website WatWasWaar in diverse locaties, 2007; 185; 1 omslag
      - Circulaires van Leila Liberge over voorlichtingsaangelegenheden bij WatWasWaar., 2007-2008; 186; 1 omslag
      - Ter kennisneming ontvangen stagerapport van Rudolf Terpstra over de voor digitalisering te stellen voorwaarden bij de inventarisatie van kaarten van het Nationaal Archief., 2008; 187; 1 omslag
  - Erfgoed en Locatie, E.3.
    - Stukken betreffende een begin van de opzet van het project Erfgoed en Locatie., 2007-2008; 188; 1 omslag
    - 'Cultureel erfgoed en verkenning', initiatierapport door STAP., 2009 december; 189; 1 deel
    - Stukken betreffende een subsidieaanvrage aan de Mondriaanstichting voor het project., 2009-2010; 190; 1 omslag
    - Stukken betreffende de vaststelling van de eerste opzet van het project Erfgoed en locatie als businessplan voor innovatie., 2010; 191; 1 omslag
    - Stukken betreffende een associatiecontract met Waag-society in Amsterdam in verband met het Project Erfgoed en Locatie., 2009-2010; 192; 1 omslag